# 拆迁补偿收到的房屋如何入账？

提问人：五老峰 时间：2012-04-11 22:42:23
陈老师，我也咨询一下。 如果A公司房屋 2007 年度被拆迁了，假设帐面价值 200 万， 2007 年与开发商达成的协议是要 2009 年补两套房屋，但是房屋被拆后，直到 2010 年开发商才开始盖房屋，要赔的房屋 2011 年底还属于在建项目，公司在 2007 年房屋被拆时应如何进行帐务处理，等收到房屋后应如何进行帐务处理呢？

回答人：chenyiwei
另外，你讨论的是 2007 年的帐务处理。此时尚未发生延迟交付补偿的事实，因此后续的拖延应不会影响到 2007 年的帐务处理。

回答人：chenyiwei
如果补偿协议已经签署，预计补偿款或者房屋的取得没有重大不确定性的，则可以将搬迁过程中已发生的费用和损失确认为一项对开发商的债权，实际收到补偿款或房屋时按公允价值入帐，冲销该债权并确认损益。

提问人：五老峰 时间：2012-04-11 23:02:42
请问陈老师，在补偿的房屋没拿到之前，被拆迁房屋的帐面价值是不是可以持在其他应收款科目呢？ 这种将来还房的能否不认定为具有商业实质的非货币性交易呢？而可以直接按被拆迁望到的原帐面价值计入呢？

回答人：chenyiwei
是否使用其他应收款之类的过渡科目，与判断交易是否具有商业实质无关。决定具有商业实质与否的还是原资产和新资产两者的未来现金流量在金额、时间、风险程度等方面的差异程度。